臺灣桃園地方法院民事裁定　　　　　　　　110年度亡字第5號
聲　請　人　國軍退除役官兵輔導委員會桃園榮譽國民之家


法定代理人　陳平　　
代　理　人　吳宜潔　
相　對　人
即　失蹤人　葉錫宰　　失蹤前最後住所：同上
上列聲請人聲請宣告相對人死亡事件，本院裁定如下：
    主  文
宣告葉錫宰（男，民國00年0 月0 日生，身分證統一編號：Z000000000號）於民國八十八年十月一日下午十二時死亡。
聲請程序費用由相對人葉錫宰之遺產負擔。
    理  由
一、聲請意旨以：聲請人為在臺單身榮民葉錫宰原設籍之安養機
    構（依據臺灣地區與大陸地區人民關係條例第68條及退除役
    官兵死亡無人繼承遺產管理辦法第4 條規定為法定遺產管理
    人），相對人即失蹤人葉錫宰失蹤未歸後，於民國81年10月
    1 日經國軍退除役官兵輔導委員會核定逾假未歸，停發公費
    就養給與，迄今已逾28年，至今未尋獲，又相對人現未在監
    ，亦查無任何有關相對人之入出境資料，且前經聲請本院准
    以110 年度亡字第5 號公示催告，並刊登新聞紙在案，現申
    報期間屆滿，未據失蹤人陳報其生存或知失蹤人生死者陳報
    其所知。為此，爰依法聲請准予宣告相對人死亡等語。
二、經查，聲請人主張之前揭事實，業據提出與其所述相符之個
    人資料列印、桃園市八德區戶政事務所函、戶籍資料、內政
    部移民署函、桃園市政府警察局八德分局函、失蹤人口系統
    - 資料報表各1 分為證。又經本院依職權調取相對人之勞保
    投保資料、入出境紀錄、臺灣高等法院被告前案紀錄表、臺
    灣高等法院在監在押全國紀錄表、勞保投保資料、健保投保
    資料、申辦行動電話紀錄、稅務電子閘門財產所得等查詢表
    ，亦均查無相對人於失蹤後之任何存在或行蹤紀錄。另本院
    向桃園市政府社會局函詢相對人領取社會福利津貼之紀錄，
    經函覆相對人未領取社會福利補助，有桃園市政府社會局11
    0 年2 月19日桃社老字第1100014612號函在卷可稽。復經本
    院函詢桃園市政府警察局八德分局協尋，經該局回覆：葉錫
    宰迄未尋獲等語，此有該局110 年2 月18日德警分防字第11
    00005487號函附卷可稽。綜上事證，堪認聲請人主張相對人
    自81年10月1 日失蹤通報協尋後，即已不知去向，無人知曉
    其生死等情為真實。
三、按失蹤人失蹤滿7 年後，法院得因利害關係人或檢察官之聲
    請，為死亡之宣告；失蹤人為80歲以上者，得於失蹤滿3 年
    後，為死亡之宣告；宣告死亡之裁定，利害關係人或檢察官
    得聲請之，民法第8 條第1 項、第2 項、家事事件法第155
    條分別定有明文。又宣告死亡之裁定應確定死亡之時；受死
    亡宣告者，以判決內所確定死亡之時，推定其為死亡。前項
    死亡之時，應為前條各項所定期間最後日終止之時，但有反
    證者，不在此限，家事事件法第159 條第1 項、民法第9 條
    亦有明定。經查，相對人為16年6 月1 日生，自81年10月1
    日起通報失蹤，於失蹤時為65歲，自斯時起音訊杳然，迄今
    生死不明，經本院公示催告在案，今申報期已屆滿，未據失
    蹤人陳報其生存或知其生死者陳報其所知，而聲請人為失蹤
    人之安養機構，自得於相對人失蹤滿7 年後，聲請對之為死
    亡宣告，揆諸上揭規定，本件聲請自屬有據。又本件相對人
    係於81年10月1 日失蹤，計至88年10月1 日屆滿7 年，自應
    推定相對人於是日下午12時為死亡之時，准予依法宣告。
四、依家事事件法第154 條第3 項，裁定如主文。
中    華    民    國   110    年    10    月    26    日
                   家事法庭     法  官  姚重珍
以上正本係照原本作成。
如對本裁定抗告須於裁定送達後10日內向本院提出抗告狀，並繳
納抗告費新臺幣1,000元。
                                書記官  王小萍
中    華    民    國   110    年    10    月    26    日